宣示判決筆錄
原      告  李宛融  
被      告  莊克銘  


上列被告因詐欺等案件（110 年度金訴字第408、442、768、122
0號），經原告提起請求損害賠償之附帶民事訴訟（110 年度附
民字第834 號），經本院刑事庭裁定移送前來，由本院以111 年
度中小字第1470號損害賠償事件受理，於中華民國111 年5月20
日上午11時15分在臺灣臺中地方法院臺中簡易庭宣示判決，出席
職員如下：
    法      官  林筱涵
    書  記  官  張峻偉
朗讀案由。
法官朗讀主文宣示判決如下：
    主    文
被告應給付原告新臺幣伍元，及自民國一一○年八月三十一日起
至清償日止，按週年利率百分之五計算之利息。
本判決得假執行。
    事實及理由之要領
一、原告主張：被告可預見金融機構帳戶係個人理財之重要工具
    ，且乃關係個人財產、信用之表徵，如提供予缺乏信賴基礎
    之人使用，極有可能被供作詐欺取財等犯罪用途，並以其金
    融帳戶收取詐欺取財犯罪所得後予以提領、轉匯入其他帳戶
    或以他法產生金流斷點而掩飾、隱匿其去向、所在，竟為賺
    取報酬，基於縱有上情亦不違背其本意之幫助詐欺取財及幫
    助一般洗錢之不確定故意，於民國109年9月間某日，在臺中
    市北區學士路與健行路口之統一超商，提供其向臺中商業銀
    行內新分行所申辦帳號000-000000000000號之帳戶（下稱被
    告之臺中商銀帳戶）之存摺、提款卡、密碼函及印章予某詐
    欺集團成員，該詐欺集團成員則當場交付新臺幣（下同）30
    00元給被告，再由該詐欺集團機房成員自109年9月間某日起
    ，以通訊軟體LINE佯稱可以投資比特幣云云，致原告陷於錯
    誤，於109年10月29日下午12時58分，在原告位於高雄市○○
    區○○○路000號9樓之1之居所，以期高雄銀行帳號00-0000000
    00000號帳戶網路轉帳匯款至被告之臺中商銀帳戶。為此，
    爰依侵權行為之法律關係提起本件訴訟，請求被告賠償原告
    遭詐騙之金額，並聲明如主文第一項所示。
二、上開原告主張之事實，業經本院依職權調取本院110 年度金
    訴字第408 號刑事卷宗核閱屬實。被告已於相當時期受合法
    之通知，而於言詞辯論期日不到場，亦未提出準備書狀爭執
    ，依民事訴訟法第436 條之23準用第436 條第2 項適用第28
    0 條第3項、第1 項之規定，視同自認，是堪信原告所陳上
    情為真正。
三、按因故意或過失，不法侵害他人之權利者，負損害賠償責任
    。故意以背於善良風俗之方法加損害於他人者亦同；數人共
    同不法侵害他人之權利者，連帶負損害賠償責任；不能知其
    中孰為加害人者，亦同。造意人及幫助人，視為共同行為人
    ，民法第184 條第1 項、第185 條分別定有明文。又數人共
    同為侵權行為加損害於他人，各有賠償其損害全部之責任（
    最高法院19年上字第1202號民事裁判意旨可資參照）。經查
    ，被告提供其所有臺中商銀帳戶予詐騙集團，幫助該詐騙集
    團以上開方式向原告詐取財物，致原告受有50,000元之損害
    乙情，已如前述，揆諸前開規定，被告與該詐欺集團成員應
    構成共同侵權行為，自應就原告所受損害負連帶賠償責任無
    疑。從而，原告本於侵權行為之法律關係，請求被告給付50
    ,000元，及自刑事附帶民事訴訟起訴狀繕本送達之翌日即11
    0 年8月31日起（見附民卷第17頁）至清償日止，按週年利
    率5 ％計算之利息，為有理由，應予准許。
四、原告提起本件刑事附帶民事訴訟，而由本院刑事庭依刑事訴
    訟法第504 條第1 項規定，裁定移送前來，依同條第2 項規
    定免繳納裁判費，且於本院審理期間，亦未滋生其他訴訟必
    要費用，茲參酌臺灣高等法院暨所屬法院95年度法律座談會
    意旨，自無庸為訴訟費用負擔之諭知，併予敘明。
五、假執行宣告之依據：民事訴訟法第436 條之20。
民事訴訟法第436條之24第2項：
對於本判決之上訴，非以違背法令為理由，不得為之。
如對本判決上訴，須於判決送達後20日內向本院提出上訴狀，並
須表明原判決所違背之法令及其具體內容與依訴訟資料可認為原
判決有違背法令之具體事實之上訴理由（均須按他造當事人之人
數附繕本）
中　　華　　民　　國　　111 　年　　5 　　月　　20　　日
                  臺灣臺中地方法院臺中簡易庭
                                  法  官  林筱涵
                                  書記官  張峻偉
以上正本證明與原本無異。
中　　華　　民　　國　　111 　年　　5 　　月　　20　　日
                                  書記官  張峻偉